臺灣臺北地方法院民事判決　九十一年親字第八二號
　　原　　　告　　乙○○
　　被　　　告　　甲○○
　　兼法定代理人　丙○○
右當事人間否認子女事件，本院判決如左：
    主      文
確認被告甲○○（男、民國○○年○月○日生、身分證統一編號：Ｚ0000000
00號）非被告丙○○自原告乙○○受胎所生之子。
訴訟費用由被告負擔。
    事      實
甲、原告方面：
  一、聲明：如主文所示。
  二、陳述：緣原告與被告丙○○於民國（下同）九十年六月一日結婚，育有甲○○
      一子，被告丙○○於婚前即告知原告已懷有他人之身孕達四個月，原告嗣於九
      十一年六月二十四日與被告離婚，被告甲○○雖受婚生推定為原告與被告丙○
      ○之婚生子，惟被告甲○○實係被告丙○○與訴外人所生之子，而非被告丙○
      ○自原告受胎所生之子，為此依民法第一千零六十三條第二項規定提起本訴，
      求為判決如聲明所示。
  三、證據：提出戶籍謄本一件為證。
乙、被告方面：
  壹、被告甲○○部分：
      按否認子女之訴，該子女雖不能獨立以法律行為負義務者，亦有訴訟能力，民
      事訴訟法第五百九十六條第二項、第五百八十九條、第五百八十四條定有明文
      。被告甲○○係九十年十月二日出生，現僅約一歲，依上開規定，被告甲○○
      就本件否認子女之訴固有訴訟能力，惟尚無表達能力，其聲明及陳述無從記載
      。
  貳、被告丙○○部分：
    一、聲明：同意原告請求，訴訟費用由原告負擔。
    二、陳述：被告甲○○確係被告丙○○與訴外人所生，而非自原告受胎所生之子
        。
      理　　　由
一、本件原告主張其與被告丙○○於九十年六月一日結婚，嗣於九十一年六月二十四
    日協議離婚，被告丙○○於婚前自訴外人受胎產下一子即被告甲○○之事實，業
    據其提出戶籍謄本及兩造同意由台北榮民總醫院作血緣鑑定報告書等件為證，並
    為被告所不爭執，應堪信原告之主張為真實。
二、按從子女出生日回溯第一百八十一日起至第三百零二日止為受胎期間；又妻之受
    胎，係在婚姻關係存續中者，推定其所生子女為婚生子，但如夫妻之一方於知悉
    子女出生之日起一年內能證明妻非自夫受胎者，得提起否認之訴，民法第一千零
    六十二條第一項、第一千零六十三條分別定有明文。本件原告與被告丙○○原係
    夫妻關係，被告丙○○於其與原告婚姻關係發生前四個月，另自訴外人受孕而產
    下一子即被告甲○○，被告甲○○既非被告丙○○自原告受胎所出生之事實，已
    如前述，且自九十年十月二日被告甲○○出生日起迄至九十一年八月十九日原告
    提起本件否認子女之訴止尚未滿一年，原告提起本件否認子女之訴，為有理由，
    應予准許。
三、次按被告對於原告關於訴訟標的之主張逕行認諾，並能證明其無庸起訴者，訴訟
    費用，由原告負擔，民事訴訟法第八十條有明文規定。惟婚生子女否認權為形成
    權，依法需以訴之方式行使，故原告本件訴訟非以訴訟方式難竟全功，即非「無
    起訴之必要」。
三、據上論結，本件原告之訴為有理由，並依民事訴訟法第七十八條、第八十五條第
    一項前段，判決如主文。
中　　　華　　　民　　　國　　九十一　　年　　　十　　　月　　二十五　　日
                                  家事法庭法　　　官　彭南元
右為正本係照原本作成。
如對本判決上訴，須於判決送達後二十日之不變期間內，向本院提出上訴狀。
中　　　華　　　民　　　國　　九十一　　年　　　十　　　月　　二十八　　日
                                          書　記　官　莊雪嬌
